Inventaris van de archieven van St. Eustatius, St. Maarten en Saba, 1709-1828 (1869)
Nationaal Archief, Den Haag
- HET OUD-ARCHIEF VAN ST. EUSTATIUS TOT 1828, I.
  - ARCHIEF VAN DE WEES- EN ONBEHEERDE BOEDELKAMER, D
    Bij artikel 39 van het reglement op het regeringsbeleid voor St. Eustatius, St. Maarten en Saba, vastgesteld bij K. B. van 14 september 1815 nr. 58, was bepaald dat er op St. Eustatius een Wees- en Onbeheerde Boedelkamer zou zijn. Het college is samengesteld uit de boekhouder-generaal en twee "der kundigste en meest bevoegde personen" geassisteerd door de secretaris van de Raad van Politie. De gouverneur en Raad van Politie dienden een instruktie voor de Wees- en Onbeheerde Boedelkamer op te stellen.
    Bordewijk (1911) pp. 189 - 193 (art. 39 van bijlage VII).
    De oprichting van een Wees- en Onbeheerde Boedelkamer betekende dat de taken van gouverneur en raden ten aanzien van het afwikkelen van zaken van ab intestato overleden personen en het toezicht op de erfenissen, toevallend aan minderjarige kinderen, nu werden gedelegeerd aan eerst genoemde college.
    zie voor de behandeling van deze zaken in de voorgaande periode de notulen van de vergaderingen van gouverneur en raden, inv. nrs. 1 - 9 en 72, alsmede de rekesten etc., inv. nrs. 10 - 22 en 75 - 77.
    Op 15 april 1816 kwam de kamer voor de eerste maal bijeen, onder voorzitterschap van de boekhouder-generaal (tevens waarnemend gouverneur) R. 't Hoen. Besloten werd de kamer voorlopig te laten functioneren volgens de instruktie voor de Wees- en Onbeheerde Boedelkamer van St. Maarten.
    deze bestond sinds 1793, WIP nr. 191
    ARA OASE, inv. nr. 206 fo. 1 - 1vo (notulen van 15 april 1816).
    Een definitieve instruktie voor de Wees- en Onbeheerde Boedelkamer van St. Eustatius is niet aangetroffen. Bij het regeringsreglement van 28 juli 1828 (art. 34) werd bepaald dat de Wees- en Onbeheerde Boedelkamer op dezelfde voet zou blijven voortbestaan.
    - Notulen van de vergaderingen van het college van de Wees- en Onbeheerde Boedelkamer, 1816 april 15 - 1832 december 15; 206; 1 band
    - Stukken betreffende de afwikkeling van nalatenschappen, 1816 - 1828; 207-209; 3 banden
      De stukken zijn geordend op naam van de erflater.
      - 1816 april - 1818 december, 207
        - Van Hendrik Willem Pandt, secretaris
        - van Jan Nicolaas Karseboom en echtgenote Hester Lane, eerder weduwe van Thomas Hodge
        - van Pieter Chollet
        - van John Blijden jr
        - van Isaac Thuret Zurmöhlen en compagnon Hendrik Ronnenberg, kooplieden
        - van Pieter Noorwegen, secretaris
        - van John Welding, stuurman van de kotter de Prins van Oranje
        - van Martin Martins.
      - 1819 mei - 1822 augustus, 208
        - Van Catharina Wood, weduwe van George Thomas Jeems
        - van Aletta Gibbes
        - van Abraham Salomons
        - van Elizabeth Warren
        - van Robert Berridge
        - van Isaac D. Groebe
        - van Celeste Corbière
        - van Gerrit Hops
        - van Eliza Harriott
        - van William Salomons
        - van Elizabeth Brownlie, weduwe van Alexander Brownlie
        - van Mary Walker Cuvilje
        - van William Johnson.
      - 1824 september - 1828 december, 209
        - Van Peter Andrew Rennau
        - van Francina Godet
        - van Maria Fennel
        - van Anne Stephens
        - van Albertus Ebbens
        - van Abel Blijden
        - van Catharina Heyliger, weduwe van Engle Jeems
        - van John William Cross en echtgenote Elizabeth Dawes Cross
        - van Venancio Fabio
        - van John Wood
        - van Herman David Gossling
        - van Daniel Roda
        - van Aletta ten Tooren
        - van Gideon Godet.
    - Register van boedelrekeningen, 1816 - 1832; 210; 1 deel
      Met alfabetische index op persoonsnamen.
  - ARCHIEF DER ADMINISTRATIE VAN FINANCIËN, E.
    - Boekhouder-generaal, 1.
      Tegelijkertijd met het regeringsreglement werd bij K. B. van 14 september 1815, nr. 58 een instruktie voor de boekhouder-generaal goedgekeurd. In deze instruktie werd behalve de controle, door deze functionaris uit te oefenen over de "comptabelen" (secretaris, ontvanger-generaal, vendumeester en commissaris van het kleinzegel. ook diens toezicht op het magazijn geregeld.
      - Grootboeken, 1818 - 1828; 211-216; 6 delen
        - 1818 oktober - 1821 december, 211; deel I
          Met alfabetische zakenindex.
        - 1818 oktober - 1821 december, 212; deel II
        - 1822 - 1825, 213; deel I
          De fo. 1 - 3 en 211 - 215 ontbreken.
        - 1822 - 1825, 214; deel II
        - 1826, 215
        - 1828 april - december, 216
          Met index op zaken.
      - "Belastingregister". Registers van inkomsten (belastingen) en uitgaven van comptabele ambtenaren., 1818 - 1828; 217-219; 3 delen
        - 1818 oktober - 1823 maart, 217
          De fo. 1 - 11 2n 190 - 199 ontbreken.
        - 1823 april - 1828 februari, 218
        - 1828 maart - december., 219
      - Register van kwitanties, 1828 mei - 1831 december; 220; 1 deel
      - "Registratieboek van finantiële stukken". Register van belastingordinanties, 1818 oktober - 1826 januari; 221; 1 deel
      - Reservekasboeken, 1816 - 1828; 222-223; 2 delen
        - 1816 januari - 1823 december, 222
          Met index (fo. 1 ontbreekt).
        - 1824 maart - 1828 maart, 223
    - Ontvanger-generaal, 2.
      De instruktie voor de ontvanger-generaal van 20 april 1818 werd vastgesteld door de gouverneur en goedgekeurd bij K. B. nr. 37 van 3 november 1818.
      ARA OASE, inv. nr. 70 fo. 22vo - 25vo.
      Deze ambtenaar was belast met de ontvangst van alle gelden. "voordeele der kasse van het Rijk der Nederlanden" (ankergelden, in- en uitvoerrechten, kruit- en lontrechten enz.
      - Kasboek, 1819 augustus - 1830 april; 224; 1 deel
    - Raad van Administratie van het Pensioenfonds voor ambtenaren, 3.
      Bij K. B. van 21 augustus 1818 nr 86 werd het reglement voor het Pensioenfonds ten behoeve van ambtenaren in de Nederlandse Westindische koloniën, alsmede voor hun weduwen en na te laten kinderen vastgesteld.
      ARA Archief van de Staatssecretarie, inv. nr. 673.
      Het reglement trad op 1 januari 1819 in werking Op 3 februari 1819 werd de Raad van Administratie geïnstalleerd. De Raad zou bestaan uit de gouverneur-generaal (president van de Raad), de boekhouder-generaal, de secretaris van de Raad van Politie en de ontvanger-generaal. (betaalmeester van het Pensioenfonds).
      ARA OASE, inv. nr. 225 pp. 1 - 5 (notulen van 3 februari 1819)
      - Notulen van de vergaderingen van de raad van Administratie van het Pensioenfonds, 1819 februari 3 - 1848 december 20; 225; 1 deel
      - Ingekomen brieven van het departe-ment van Koloniën en van de hoofd-administratie van het Pensioenfonds. Met bijlagen, 1820 februari 15 - 1829 augustus 19; 226; 1 band
        Met inhoudsopgave tot 1842.
      - Ingekomen brieven, voornamelijk van het gouvernement van St. Eustatius, St. Maarten en Saba. Met bijlagen, 1822 januari 21 - 1833 juli 4; 227; 1 band
        Met inhoudsopgave tot 1844.
      - Kopieboeken van uitgaande brieven. Met bijlagen, 1819 - 1841; 228-229; 2 delen
        - 1819 juli 17 - 1827 februari 11, 228
        - 1827 april 10 - 1841 oktober 10, 229
      - "Registratieboek". Grootboek, 1819 maart - 1851 november; 230; 1 deel
        Met index op persoonsnamen van ambtenaren,
    - Vendumeester ("commissaris der venduën"), 4.
      De amptenaar voor de venduën droeg in de 18e eeuw de titel van vendumeester, behalve gedurende een korte periode na 1784.
      ARA WIC. inv. nr. 20 p. 408 (notulen van 7 oktober 1784); WIC inv. nr. 439 p. 273 (instruktie van 14 december 1784) en WIP (St. Eustatius) nr. 85 (instruktie van [18 april 1792].
      Voor 1784 werd het ambt van vendumeester door de secretaris waargenomen. Bij K. B. van 3 november 1818, nr. 37 werd de door het gouvernement van St. Eustatius vasgestelde instruktie voor de vendumeester van 20 april 1818 goedgekeurd.
      ARA OASE, inv. nr. 70 fo. 29vo - 32vo.; zie ook OASE, inv. nr. 71.
      - Vendulijsten., 1787 oktober 9 en 1790 augustus 26; 544B; 2 stukken
        Oorspronkelijk behoord hebben tot de niet meer aanwezige venduboeken over de jaren 1787 - 1790.
      - Venduboeken, 1794 - 1828; 231-239; 8 delen
        - 1794 januari - 1796 mei, 231
        - 1797 juni - 1801 februari, 232
          Met alfabetische index op persoonsnamen (verkopers).
        - 1803 oktober - 1807 januari, 233
        - 1807 mei - 1809 december, 234
        - 1810 april - 1811 september, 235
        - 1812 januari - 1816 januari, 236
        - 1816 februari - 1819 mei, 237
        - 1819 juni - 1824 september, 238
        - 1824 oktober - 1828 mei, 239
    - Ontvanger van de in- en uitvoerrechten, 5.
      Op 27 augustus 1792 werd Joannes Simon Dörner voorlopig aangesteld tot beëdigd klerk en belast met het houden van de in- en uitklaringsboeken, het ontvangen en verantwoorden van de anker-, kruit- en lontgelden alsook het innen van de inkomende rechten ten behoeve van de landskas. Hij nam daarmede de taak over van de konstabelsmaat van de Westindische Compagnie
      ARA OASE, inv. nr. 5 fo. 379vo - 380.
      - Journaal, 1792 september 15 - 1797 oktober 30; 240; 1 deel
        De beginpagina's ontbreken.
  - ARCHIEF VAN DE BURGERLIJKE STAND, F.
    - Registers van burgerlijke ondertrouw-aangiften en huwelijken. Met bijlagen, 1787 - 1816; 241-244; 1 band en 3 delen
      - 1787 januari 13 - 1794 oktober 18, 241; 1 band
        De jaren, 1789 - 1791 ontbreken.
      - 1797 september 16 - 1802 juni 19, 242
      - 1803 mei 28 - 1809 december 9, 243
        Het jaar 1807 ontbreekt
      - 1810 februari 10 - 1816 april 6, 244
    - Register van burgerlijke ondertrouw-aangiften en huwelijken van de joodse natie, 1786 december 2 - 1796 november 27; 245; 1 deel
      De jaren, 1789, 1790 en 1795 ontbreken
    - Register van overleden personen, gehouden ter secretarie, 1793 januari 6 - 1817 april 7; 246; 1 deel
      Met onvolledige alfabetische index op persoonsnamen (A - B).
    - Doopboeken van de Nederduits-Gereformeerde kerk, 1709 - 1791; 247-250; 4 delen
      Hierin ook gedoopte niet-blanken.
      - 1709 november 3 - 1740 november 13, 247
      - 1743 oktober 10 - 1795 november 25, 248
      - 1765 november 27 - 1733 maart 19, 249
      - 1774 juli - 1791 december, 250
        Hierin ook gedoopte kinderen van Saba (1783, 1789 - 1791; fo. 75-vo en fo. 76 - 78).
        Niet chronologisch ingebonden
    - Ondertrouw- en trouwboeken van de Nederduits-Gereformeerde kerk, 1710 - 1791; 251-254; 4 delen
      - 1710 mei 17 - 1740 juli 3, 251
        Gedrukt in het zesde jaarverslag van het Geschied- Taal-, Land- en Volkenkundig Genootschap te Willemstad.
        Verkeerd ingebonden.
      - 1741 september 23 - 1764 mei 19, 252
        Zie voor het trouwboek over 19 juli 1764 - 2 november 1765, inv. nr. 248 fo. 123 - 124.
      - 1765 november 26 - 1775 juni 3, 253
      - 1775 juni 24 - 1791 december 17, 254
  - GEDEPONEERDE STUKKEN, G.
    - Ingekomen stukken betreffende militaire zaken, uitgaande van het departement van Oorlog enz., Gedrukt., 1815 - 1817; 255-258; 4 banden
      - 1815 april - december, 255
      - 1816 januari - december, 256
        Onvolledig ten opzichte van inv. nr. 257.
      - 1816 januari - december, 257
      - 1817 januari - december, 258
    - Notulenboek van de Anglicaanse kerk op St. Eustatius, 1752 april 20 - 1790 januari 19; 259; 1 deel
    - Kopie-instrukties voor de boekhouder-generaal en de ontvanger, 1793 januari 22 - 1793 juni 8; 544A; 2 stukken
    - Memoriaal, journaal en grootboek; alsmede register van uitgaande brieven van het koopmanshuis Beaujon en Zoon op St. Eustatius, 1780 - 1787; 550; 1 band
      Met alfabetische index op personen, vermeld in het grootboek.
      Anthonie Beaujon fungeerde in de jaren 1777 - 1780 als secretaris op St. Eustatius
- HET OUD-ARCHIEF VAN ST. MAARTEN TOT 1828, I
  - ARCHIEF VAN (VICE)-COMMANDEUR (GOUVERNEUR) EN RADEN, -1802, A.
    Op 10 april 1703 werd het gezag over St. Maarten door de Fransen aan de commandeur van St. Eustatius overgedragen. Dit is het begin van het directe gezag van de Westindische Compagnie over St. Maarten
    ARA WIC, inv. nr. 248 fo. 171 (brief van de commandeur van St. Eustatius aan de Heren X, dd. 20 december 1715, waarin een kopie van de voorwaarden van overgave: WIP nr. 2 (St. Maarten); zie ook WIC, inv. nr. 247 (brief van commandeur van St. Eustatius aan de Heren X, dd. 25 april 1703).
    De organisatie van het bestuur op het eiland St. Maarten berustte bij de commandeur van St. Eustatius. In februarie 1705 bracht de commandeur van St. Eustatius en Saba een bezoek aan het eiland St. Maarten. Bij die gelegenheid vaardigde hij orders en reglementen uit en stelde hij een vice-commandeur met een eigen comissie aan.
    ARA WIC, inv.nr. 1180 (brief van de commandeur van St. Eustatius aan de Heren X, dd. 10 juni 1705).
    Uit de correspondentie met de bewindhebbers van de Westindische Compagnnie blijk dat de vice-commandeur van St. Maarten onder het gezag van de Westindische Compagnie.
    ARA WIC, inv. nr. 248 (brief van de commandeur van St. Eustatius aan de Heren X, dd. 20 december 1715).
    Daarin kwam in 1717 verandering met de benoeming van commandeur Durepaire.
    ARA WIC, inv. nr. 372 (notulen van de Kamer Amsterdam, dd. 24 december 1717).
    Deze commandeur liet in februari 1719 een Franse gezaghebber toe op het Franse gedeelte van het eiland.
    ARA WIC, inv. nr. 248 fo. 331 - 335 (rekesten van raden en burgers van St. Maarten aan de Heren X, dd.mei 1719); zie ook noot 37.
    De vice-commandeur placht zich op het eiland St. Maarten "commandeur" te noemen, hoewel hij als vice-commandeur ondergeschikt was aan de commandeur van St. Eustatius zoals is vastgelegd in de instruktie van 12 maart 1720, uitgevaardigd door de commandeur van St. Eustatius.
    WIP nr. 3
    De instruktie schrijft voor, dat commandeur en raden van St. Maarten, met inachtneming van de orders van de Compagnie en de commandeur van St. Eustatius, verantwoordelijk zijn voor de goede gang van zaken op het eiland. De Raad zou bestaan uit de commandeur en - op voordracht van de burgerij - vier van de bekwaamste en meest gequalificeerde ingezetenen, onder wie de kapitein-luitenant van de brugerij. Bij de 21 april 1735 door de bewindhebbers van de Westindische Compagnie vastgestelde instruktie voor de commandeur John Philips, is sprake van een vice-commandeur, die blijkbaar maar kort in functie bleef.
    WIP nr. 7
    De bepaling betreffende het nakomen van orders van St. Eustatius kwam in deze instruktie niet voor. Kort daarop werd de ondergeschiktheid aan St. Eustatius nadrukkelijk door de vergadering van de Heren X bevestigd bij resoluties van 13 oktober 1736 en 10 november 1739 evenals bij de instruktie van 1747 voor de opvolger van Philips.
    ARA OASM, inv. nr. 282 fo. 38 (brief van 11 februari 1788).
    Op 5 februari 1781 werd St. Maarten veroverd door de Engelsen, die het evenwel reeds op 27 novenber weer moesten ontruimen. De Fransen, die het eiland toen voor de Staten-Generaal in bezit namen, handhaafden de vroegere gezaghebben als commandeur. Op 11 februarie 1784 werd het eiland door de Fransen aan het Nederlands gezag overdrachen. Tot de bestuursaanvaarding van de nieuwe vice-commandeur op 5 februari 1785 nam het oudste Raadslid uit het college de functie waar. De titel van vice-commandeur werd door de vergadering van Heren X bij resolutie van 26 september 1786 gewijzigd in die van commandeur.
    ARA OASM, inv. nr. 275 fo. 189 (extractresolutie van de Heren X, dd. 26 september 1786).
    Na het bezoek aan St. Maarten in januari 1790 van de door de Prins van Oranje, de stadshouder Willem V. naar West-Indië gezonden commissarissen Grovestins en Boey werd commandeur Gibbes vervangen door mr. W. H. Rink, die reeds als advocaat op het eiland werkzaam was. Als commandeur heeft Rink in de volgende jaren een grote bestuurlijke activiteit ontwikkeld. Regeling van het procesrecht, oprichting van de Wees- en Desolate Boedelkamer, bouw van het raadhuis en reglementen voor de burgerij en de rooimeesters staan op zijn naam. De commissarissen van de Prins stelden op 3 februari een voorlopig reglement vast voor de commandeur en raden van St. Maarten. In artikel 10 van dit reglement werd bovendien bepaald, dat men in hoger beroep zou kunnen gaan bij gouverneur en raden van St. Eustatius.
    WIP nrs. 170 en 171
    De oorlogsverklaring van de Franse Republiek aan de stadhouder in 1793 maakte het Franse gedeelte van het eiland tot vijandelijk gebied; bij capitulatie van 19 mei 1793 kwam dat gedeelte onder Nederlands gezag. Het bestuur over het Franse gedeelte werd overdragen aan een commandant met twee raden-commissarissen, die ondergeschikt waren aan commandeur en raden van St. Maarten. Met de Franse commissarissen op Guadeloupe sloot de commandeur van St. Maarten op 5 april 1795 een overeenkomst, die inhield dat het militaire gezag op het eiland aan de Fransen kwam. Commandeur en raden bleven het civiele bestuur uitoefenen.
    WIP nr. 202
    Op 24 maart 1801 werd St. Maarten door de Engelsen veroverd, die gezag over het Nederlandse gedeelte van St. Maarten op 1 december 1802 weer overdroegen aan het Nederlandse bestuur. Tot 1802 bestond er op St. Maarten één college van commandeur en raden, dat gezamenlijk de zaken van bestuur en justitie regelde. In de periode 1802 tot 1807 behartigden een college van gouverneur en raden de zaken van "policie" en een college van president en raden die van justitie. Hoewel beide colleges uit dezelfde personen waren samengesteld, werd door elk college afzonderlijk genotuleerd. Tijdens se Engelse bezetting van 1807 - 1816 presideerde de gouverneur als vanouds het college van justitie. Van 1816 - 1817 ging men weer over tot de situatie van 1802. Bij K. B. van 13 juli 1817 werd uiteindelijk besloten dat de raden van politie niet meer als raden van justitie zouden optreden en werden derhalve afzonderlijke raden van justitie benoemd.
    ARA Archief Verspriede Westindische Stukken, inv. nr. 213, niet gefolieerd (rapport van de commandeur van St. Maarten en Saba, dd. 24 maart 1817).
    Commandeur en raden hadden reeds van het begin van de 18e eeuw af de assistentie van een secretaris.
    - Resoluties en sententies van (vice-) commandeur en raden van politie en justitie, 1729 - 1789; 260-268; 5 pakken en 4 delen
      In de inv. nrs. 264 - 267 zijn ook de citaties opgenomen.
      - 1729 augustus 3 - 1737 juni 4, 260
      - 1737 juli 23 - 1744 februari, 261
      - 1744 juni 24 - 1754 september 3, 262
      - 1756 februari 3 - 1765 juni 17, 263
        Zie voor het jaar 1755, inv. nr. 270.
      - 1766 september 3 - 1768 juni 9, 264; 1 deel
      - 1768 juni 9 - 1770 augustus 16, 265; 1 deel
        De fo. 1 - 5 ontbreken.
      - 1770 oktober 8 - 1774 september 13, 266
        De fo. 77 - 84 ontbreken
      - 1776 mei 8 - 1779 juni 15, 267; 1 deel
      - 1783 juni 26 - 1785 januari 17, 268; 1 deel
    - Concepnotulen van de vergaderingen en gerechtsrollen van (vice-) commandeur en raden van politie en justitie, 1750 juli 7 - 1755 december 29; 270; 1 pak
    - Notulen van de vergaderingen van commandeur en raden van politie en justitie, 1785 - 1801; 271, 551
      - 1785 februari 5 - 1789 november 30, 551; 1 deel
      - 1790 januari 27 - 1801 maart 20, 271; 1 band
    - Kopienotulen van de vergaderingen van commandeur en raden van politie en justitie, 1796 augustus - december; 1797 oktober - november; 272; 1 omslag
    - Rekestrollen, 1793 - 1801; 273, 553
      Bij resolutie van 8 maart 1793 werd op verzoek van de secretaris tot het aanleggen van een afzonderlijke rekestrol besloten (OASM 271 fo. 220-vo).
      - 1793 maart 19 - 1798 juni 1, 273; 1 deel
      - 1800 oktober 30 - 1801 januari 2, 553; 1 omslag
    - Rekesten ingekomen bij de (vice) -commandeur en raden van politie en justitie, met de daarop genomen beschikkingen. Met bijlagen, 1735 - 1800; 274, 552
      - 1735 oktober - 1780 juli, 552; 1 band
      - 1737 mei - 1800 februari, 274; 1 pak
        Van 1788 af met beschikkingen.
    - Ingekomen brieven van de bewindhebbers van de Westindische Compagnie en van de Raad der Coloniën. Met bijlagen, 1751 - 1799; 275-276
      - 1751 april - 1789 mei, 275; 1 band
      - 1780 februari - 1799 december, 276; 1 pak
        Hierin over 1780 - 1789 afschriften van de brieven uit inv. nr. 275.
    - Ingekomen brieven van gouverneur en raden van St. Eustatius. Met bijlagen, 1737 november - 1798 april; 277; 1 pak
    - Ingekomen brieven van de gouverneur van Frans St. Maarten, 1785 maart - 1793 april; 278; 1 omslag
    - Ingekomen brieven van commandant en raden-commis-sarissen van het voormalig Franse gedeelte van St. Maarten, 1793 september - 1794 januari; 279; 1 omslag
    - Ingekomen brieven van de Franse gedelegeerden op St. Maarten, 1795 - 1799; 280, 557F
      - 1795 april - 1797 oktober, 280; 1 omslag
      - 1799 juni 9, 557F; 1 stuk
    - Ingekomen brieven en stukken. Met bijlagen, 1774 augustus - 1795 september; 281; 1 omslag
      - Van G. Mardenbrough
      - van A. van Heyningen, secretaris
      - van Fitz Maurice, commandant van Frans St. Maarten
      - van L. Heyliger
      - van G. Norman
      - van M. H. Reneman, predikant
      - van J Barton
      - van A. Heyliger Jz
      - van W. Fletcher
      - van Th. Shirley
      - van V. Stauffer, predikant
      - van W. H. Rink, commandeur van St. Maarten
      - van Th. Ketterling
      - van H. Godet
      - van N. W. 's Jacob
      - van ridder De Durat, commandeur van Frans St. Maarten
      - van J. Munnick
      - van D. Cardozo
      - van R. F. Muller
      - van H. van Rhijn, boekhouder
      - van D. Noteboom, deurwaarder.
      - van P. Carty.
    - Ingekomen rapporten betreffende de opmetingen van land, 1738 augustus - 1786 oktober; 554; 1 omslag
    - Ingekomen rapport van commandeur Rink en secretaris Van Heyningen bij de Raad van Politie en Justitie betreffende het raadslid Simon Ahman, 1790 december 10; 557D; 1 stuk
      Zie notulen van 18 november en 10 december 1790 (OASM 271 fo. 122 en 124).
    - Briefwisseling tussen de commandeur van het Nederlandse en de gouverneur van het Franse gedeelte van St. Maarten betreffende Alexander Muckart, 1785 - 1789; 555, 558
      - 1785 - 1789, 555; 1 omslag
      - 1797 augustus 10, 558; 1 stuk
    - Kopieboek van uitgaande brieven aan de bewindhebbers van de Westindische Compagnie, 1778 januari - 1791 december, 282A
    - Afschriften van uitgaande bieven aan de bewindhebbers van de Westindische Compagnie en aan de Staten-Generaal, 1761 oktober - 1790 december, 282B
    - Kopieboeken van uitgaande brieven aan gouverneur en raden van St. Eustatius, 1742 - 1798; 283-287; 5 delen
      - 1742 februari - 1764 december, 283
      - 1765 december - 1776 augustus, 284
      - 1785 november - 1785 december, 285
      - 1786 januari - 1793 augustus, 286
      - 1793 augustus - 1798 mei, 287
    - Kopieboek van uitgaande brieven, voornamelijk aan de Franse gedelegeerde La Bruyère te St. Maarten, 1795 mei - 1796 juni, 288A; 1 stuk
    - Minuut van uitgaande brief van gouverneur en raden aan Victor Hugues, particulier agent van het Uitvoerend Bewind van de Franse Republiek, 1797 september 15, 288B; 1 stuk
    - Neutraliteitsverdrag tussen het Nederlandse en Franse gedeelte van St. Maarten. Fragment, 1734 mei 17; 289; 1 stuk
    - Stukken betreffende de bezetting van het Franse gedeelte van St. Maarten door het gouvernement van het Nederlandse gedeelte van St. Maarten, 1793 april - 1794 juni; 290; 1 omslag
    - Stukken betreffende de verovering van St. Maarten door de Fransen, 1795 april - 1799 september; 291A; 1 omslag
    - Stukken betreffende concessies van grond aan particulieren, Grossen en afschriften., 1712 april - 1791 oktober; 559; 1 omslag